# 求助陈版主，总额法净额法的疑问

提问人：liuweisheng 时间：2022-12-13 06:53:00
A公司购买芯片组装对外出售，由于市场原因，芯片部分涨价较多，涨价部分金额由客户承担，经客户确认后本公司才进行采购并组装生产。客户不跟供应商有商业交集。这种情况下涨价部分本公司是采用总额法还是净额法核算，谢谢版主解惑。

回答人：chenyiwei
价格调整部分不是一项单项履约义务，而主要责任人还是代理人的区分应当以履约义务为单位进行。因此不单独考虑这部分涨价部分是否应作为代理人按净额法核算的问题，而是将其并入整体履约义务是否应采用净额法的考虑一并处理。如果整体上A公司为主要责任人的，则对于这部分由客户承担的原材料涨价成本，也是按总额法分别确认收入和成本。